【裁判字號】    98,交抗,2944
【裁判日期】    981224
【裁判案由】    違反道路交通管理處罰條例
【裁判全文】
臺灣高等法院交通事件裁定            98年度交抗字第2944號
抗  告  人
即受處分人  甲○○
上列抗告人因違反道路交通管理處罰條例案件，不服台灣士林地
方法院，中華民國98年10月30日所為裁定（98年度交聲字第1206
號），提起抗告，本院裁定如下：
    主  文
抗告駁回。
    理  由
一、按汽機車駕駛人行經有燈光號誌管制之交岔路口闖紅燈者，
    處新臺幣（下同）1,800元以上5,400元以下罰鍰，並記違規
    點數3點，道路交通管理處罰條例第3條第8款、第53條第1項
    、第63條第1項第3款分別定有明文。
二、原裁定意旨略以：異議人即受處分人甲○○於民國98年6 月
    27日下午15時2分許，騎乘車牌號碼636-BKV號重型機車，行
    經台北縣汐止市○○路○段與建成路口處，因駕車行經燈光
    號誌管制之交岔路口闖紅燈（左轉），經台北縣政府警察局
    汐止分局員警以科學儀器拍照取證，因認受處分人之違規行
    為明確。原處分機關援引首揭規定，裁處受處分人1,800 元
    罰鍰，並記違規點數3點，於法並無不合，其異議無理由，
    而予駁回等語。
三、抗告意旨略以：抗告人於98年6月27日15時2分許，騎乘車號
    636-BKV 機車，行經台北縣汐止市○○路○段與建成路口處
    ，因當時要由原直行大同路方向，左轉進入建成路，原機車
    騎乘於外側車道，車速減慢準備左轉，中型廂型車速度較快
    ，從後方超越抗告人機車形成視線之阻礙，並非抗告人刻意
    緊貼尾隨中型廂型貨車，當下抗告人僅能依同向車輛行進動
    向依隨，環視眼前車輛皆在行進中，已行至交岔路口，無法
    看頭頂上的號誌燈，自然跟隨前進，抗告人接到違規照片才
    知道違規，係屬無心之過，爰請求減免裁罰云云。
四、經查：抗告人甲○○騎乘上開機車，於上揭時間行經有燈光
    號誌管制之臺北縣汐止市○○路○ 段與建成路交岔路口時，
    因有駕車行經有燈光號誌管制之交岔路口闖紅燈，為警逕行
    製單舉發之違規事實，為抗告人所不爭執，並有臺北縣政府
    警察局北縣警交大字第CS0000000 號舉發違反道路交通管理
    事件通知單影本1紙及採證照片共2張附卷可稽，足證抗告人
    確實有於上開違規地點為警製單舉發之事實無訛。本件抗告
    人雖以上揭情詞置辯，惟道路交通管理處罰條例所規定之裁
    罰，本屬行政罰之性質，法律無特別規定時，不論行為人違
    規行為係出於故意、過失，均屬應處罰之行為（司法院大法
    官會議釋字第275 號解釋意旨參照），是縱抗告人上開行為
    係屬無心之失所造成之過失行為，仍無解於違規行為之成立
    ，合先敘明。本件抗告人雖非故意違規，然其既為考領合格
    駕駛執照之駕駛人，理應知曉遵守交通規則之重要與必要性
    ，於行車時自應與前方中型貨車保持適當距離，以能清楚辨
    識車前狀況及號誌轉換為要，而非一昧跟隨前方貨車行進，
    如此不啻使自身處於易肇事風險之中，更危及他駕駛人用路
    安全，且觀卷附2張採證照片所示，系爭路口寬廣，僅有4至
    5 輛汽、機車通行，並無交通紊亂、擁擠阻塞等情，抗告人
    更能輕易調整自身與前車適當距離，惟抗告人竟捨此不為，
    反緊跟於中型貨車之後違規闖越該路口，抗告人所執理由，
    殊無足採。
五、綜上所述，抗告人確有騎乘上開機車，於前揭時、地行經有
    燈光號誌管制交叉路口闖越紅燈之違規行為，從而原處分機
    關依道路交通管理處罰條例第53條第1項、第63條第1項第3
    款之規定，裁處抗告人1,800元罰鍰並記違規點數3點，核無
    違誤，本件抗告之抗告為無理由，應予駁回。
據上論結，應依道路交通管理處罰條例第89條，道路交通案件處
理辦法第26條，刑事訴訟法第412條，裁定如主文。
中    華    民    國    98    年    12    月    24    日
                      交通法庭審判長法  官   張連財
                                    法  官   林明俊
                                    法  官   楊照男
以上正本證明與原本無異。
不得再抗告。
                                    書記官   陳紀語
中    華    民    國    98    年    12    月    24    日


司法院資訊處製作；財團法人民間司法改革基金會備份。
